臺灣新竹地方法院刑事宣示判決筆錄　　100年度審訴字第381號
公　訴　人　臺灣新竹地方法院檢察署檢察官
被　　　告　陳建棟
上列被告因竊盜等案件，經檢察官提起公訴（100年度偵字第511
號）後，聲請本院改依協商程序而為判決，於中華民國100 年10
月7日下午4時在本院刑事第十一法庭宣示判決，出席職員如下：
　　　　　　　　　　　　　　　　　　　　　法　官　邱忠義
　　　　　　　　　　　　　　　　　　　　　書記官　劉依緹
　　　　　　　　　　　　　　　　　　　　　通　譯　邱立杰
法官起立朗讀判決主文、犯罪事實要旨、處罰條文，及告以上訴
限制、期間並提出上訴狀之法院，且諭知記載其內容：
一、主  文：
    陳建棟犯如附表所示之罪，均累犯，各處如附表「主文及宣
    告刑欄」所示之刑，偽造如附表所示簽帳單上之「陳垠良」
    之署名，均沒收之。應執行有期徒刑壹年拾月。如附表所示
    簽帳單上之「陳垠良」署名，共陸枚，均沒收之。
二、犯罪事實要旨：
（一）陳建棟前於民國94年間因詐欺案件，經臺灣高等法院臺中
      分院以96年度上易字第170號判決判處有期徒刑3月確定，
      嗣因中華民國九十六年罪犯減刑條例施行，經臺灣高等法
      院臺中分院以96年度聲減字第663號裁定減刑為有期徒刑1
      月又15日確定，於96年7月16日執行完畢出監。
（二）詎其仍不知悔改，竟意圖為自己不法所有之竊盜犯意，於
      99年9月8 日前某日，在新竹市○○路○段52巷6之3號住處
      ，趁無人注意之際，攀爬未上鎖窗戶，進入與其同住之胞
      兄陳垠良房間，竊取陳垠良所有、置於皮包內之渣打商業
      銀行、卡號0000-0000-0000-0000號VISA金融卡1張後（所
      涉竊盜部分業經告訴人撤回告訴，本院另行審結），即基
      於行使偽造私文書及為自己不法所有之詐欺取財犯意，於
      附表編號1、2所示之時、地，持上述VISA金融卡並自許為
      「陳垠良」本人，向附表所示特約商店刷卡消費，且在簽
      帳單存根聯上偽簽「陳垠良」簽名後，向附表編號1、2所
      示特約商店行使之，使該特約商店誤認其為「陳垠良」本
      人而陷於錯誤，同意陳建棟以刷卡方式簽帳消費，足生損
      害於「陳垠良」、渣打國際商業銀行及附表編號1、2所示
      之特約商店；陳建棟於盜刷消費得逞後，為免遭陳垠良發
      覺，隨即將上述VISA金融卡置回原處。
（三）陳建棟食髓知味，又意圖為自己不法所有之竊盜犯意，復
      於99年9月10日至99年9月13日間某日，在上址，以相同方
      式，進入陳垠良房間，竊取上述VISA金融卡1 張得手（所
      涉竊盜部分，業經告訴人撤回告訴，本院另行審結），復
      基於行使偽造私文書及為自己不法所有之詐欺取財犯意，
      分別於附表編號3及編號6所列之時、地及接續於附表編號
      4、5所列時、地，持上述VISA金融卡信用卡並自許為陳垠
      良本人，向附表編號3至編號6所示特約商店刷卡消費，且
      在簽帳單存根聯上偽簽「陳垠良」簽名後，向附表編號 3
      至編號6 所示特約商店行使之，使該特約商店誤認其為「
      陳垠良」本人而陷於錯誤，同意陳建棟以刷卡方式簽帳消
      費，足生損害於「陳垠良」、渣打國際商業銀行及附表編
      號3至編號6所示特約商店。嗣於99年9 月16日上午10時許
      ，陳垠良接獲渣打國際商業銀行發送之刷卡消費簡訊，始
      悉上情。
（四）案經陳垠良訴由基隆市警察局第三分局報告臺灣基隆地方
      法院檢察署呈請臺灣高等法院檢察署檢察長令轉臺灣新竹
      地方法院檢察署檢察官偵查起訴。
三、處罰條文：
    刑法第339條第1項、第216條、第210條、第55條前段、第47
    條第1項、第51條第5款、第41條第1項前段、第8 項、第219
    條。
四、協商判決除有刑事訴訟法第455 條之4 第1 項第1 款於本訊
    問程序終結前，被告撤銷協商合意或檢察官撤回協商聲請者
    ；第2 款被告協商之意思非出於自由意志者；第4 款被告所
    犯之罪非第455 條之2 第1 項所定得以協商判決者；第6 款
    被告有其他較重之裁判上一罪之犯罪事實者；第7 款法院認
    應諭知免刑或免訴、不受理者情形之一，及違反同條第2 項
    「法院應於協商合意範圍內為判決；法院為協商判決所科之
    刑，以宣告緩刑或2 年以下有期徒刑、拘役或罰金為限」之
    規定者外，檢察官與被告均不得上訴。
五、如有前項得上訴之情形，得自收受宣示判決筆錄送達之日起
    10日內，向本院提出上訴書狀，上訴於第二審法院。
中    華    民    國   100    年    10    月    7     日
                  刑事第九庭書  記  官    劉依緹
                            法      官    邱忠義
以上筆錄正本係照原本作成。
中    華    民    國   100    年    10    月    7     日
                            書  記  官    劉依緹
附錄本案處罰實體法條全文：
＊刑法第216 條
行使第210 條至第215 條之文書者，依偽造、變造文書或登載不
實事項或使登載不實事項之規定處斷。
＊刑法第210 條：
偽造、變造私文書，足以生損害於公眾或他人者，處5 年以下有
期徒刑。
＊刑法第339 條第1 項：
意圖為自己或第三人不法之所有，以詐術使人將本人或第三人之
物交付者，處5 年以下有期徒刑、拘役或科或併科1,000 元以下
附表：
┌──┬───────┬─────┬────┬────┬─────┬────┐
│編號│ 主文及宣告刑 │盜刷時間  │盜刷地點│特約商店│盜刷金額  │偽造於簽│
│    │              │          │        │        │（新臺幣）│帳單上之│
│    │              │          │        │        │          │「陳垠良│
│    │              │          │        │        │          │」之署押│
├──┼───────┼─────┼────┼────┼─────┼────┤
│1   │陳建棟犯行使偽│99年9月8日│新竹市忠│大潤發  │   4,288元│1枚     │
│    │造私文書罪，累│下午7時14 │孝路300 │(忠孝店)│          │        │
│    │犯，處有期徒刑│分許      │號      │        │          │        │
│    │陸月，如易科罰│          │        │        │          │        │
│    │金，以新臺幣壹│          │        │        │          │        │
│    │仟元折算壹日。│          │        │        │          │        │
│    │偽造「陳垠良」│          │        │        │          │        │
│    │之署押壹枚，沒│          │        │        │          │        │
│    │收之。        │          │        │        │          │        │
├──┼───────┼─────┼────┼────┼─────┼────┤
│2   │陳建棟犯行使偽│99年9月8日│新竹市慈│正成加油│   2,360元│1枚     │
│    │造私文書罪，累│下午5時5分│雲路111 │站      │          │        │
│    │犯，處有期徒刑│許（起訴書│號1樓   │        │          │        │
│    │伍月，如易科罰│誤載為99年│        │        │          │        │
│    │金，以新臺幣壹│9月9日上午│        │        │          │        │
│    │仟元折算壹日。│1時5分許）│        │        │          │        │
│    │偽造「陳垠良」│          │        │        │          │        │
│    │之署押壹枚，沒│          │        │        │          │        │
│    │收之。        │          │        │        │          │        │
├──┼───────┼─────┼────┼────┼─────┼────┤
│3   │陳建棟犯行使偽│99年9月16 │新竹市光│台亞公園│      50元│1枚     │
│    │造私文書罪，累│日上午3時 │復路2段 │站      │          │        │
│    │犯，處有期徒刑│13分許    │585號   │        │          │        │
│    │伍月，如易科罰│          │        │        │          │        │
│    │金，以新臺幣壹│          │        │        │          │        │
│    │仟元折算壹日。│          │        │        │          │        │
│    │偽造「陳垠良」│          │        │        │          │        │
│    │之署押壹枚，沒│          │        │        │          │        │
│    │收之。        │          │        │        │          │        │
├──┼───────┼─────┼────┼────┼─────┼────┤
│4   │陳建棟犯行使偽│99年9月16 │新竹市食│頂好    │     204元│1枚     │
│    │造私文書罪，累│日上午4時 │品路250 │wellcome│          │        │
│    │犯，處有期徒刑│許        │號1樓   │新竹店  │          │        │
├──┤陸月，如易科罰├─────┼────┼────┼─────┼────┤
│5   │金，以新臺幣壹│99年9月16 │新竹市食│頂好    │     155元│1枚     │
│    │仟元折算壹日。│日上午8時 │品路250 │wellcome│          │        │
│    │偽造「陳垠良」│11分許（起│號1樓   │新竹店  │          │        │
│    │之署押貳枚，沒│訴書誤載為│        │        │          │        │
│    │收之。        │8時10分） │        │        │          │        │
├──┼───────┼─────┼────┼────┼─────┼────┤
│6   │陳建棟犯行使偽│99年9月16 │新竹市忠│大潤發  │1萬4,999元│1枚     │
│    │造私文書罪，累│日上午10時│孝路300 │(忠孝店)│          │        │
│    │犯，處有期徒刑│1分       │號      │        │          │        │
│    │陸月，如易科罰│          │        │        │          │        │
│    │金，以新臺幣壹│          │        │        │          │        │
│    │仟元折算壹日。│          │        │        │          │        │
│    │偽造「陳垠良」│          │        │        │          │        │
│    │之署押壹枚，沒│          │        │        │          │        │
│    │收之。        │          │        │        │          │        │
└──┴───────┴─────┴────┴────┴─────┴────┘